【裁判字號】    99,審易,4219
【裁判日期】    991103
【裁判案由】    竊盜等
【裁判全文】
臺灣高雄地方法院刑事判決            99年度審易字第4219號
公  訴  人  臺灣高雄地方法院檢察署檢察官
被      告  甲○○
上列被告因竊盜等案件，經檢察官提起公訴（99年度偵緝字第17
02號），本院以簡式審判程序審理，判決如下：
    主  文
甲○○犯毀越安全設備夜間侵入住宅竊盜罪，累犯，處有期徒刑
拾月；又犯非法由自動付款設備取財罪，累犯，處有期徒刑陸月
。應執行有期徒刑壹年貳月。
    事  實
一、甲○○前於民國97年間，因施用毒品案件，經本院以97年度
    審簡字第3740號判決判處有期徒刑3 月確定，於97年10月30
    日易科罰金執行完畢。詎仍不知悔改，意圖為自己不法之所
    有，於98年12月13日17時30分許之夜間，至乙○○位於高雄
    市○○區○○路24巷46號之住處，爬上該屋3 樓後，徒手拉
    斷鋁窗，打破落地窗玻璃，侵入屋內竊取銀行存摺14本、金
    戒指1 枚（價值約新台幣【下同】4,300 元）、「康柏牌」
    手提電腦1 台（價值約3 萬5,000 元）、「Sony牌PS3 」遊
    戲機1 台（價值約1 萬1,000 元）、LV女用手提包1 只（價
    值約2 萬5,800 元）、高雄銀行提款卡1 枚（帳號00000000
    0000號、戶名：黃政傑）等物，得手後離開現場。又其見竊
    得之上開提款卡上寫有密碼，竟另行意圖為自己不法之所有
    ，基於以不正方法由自動付款設備取得他人之物之犯意，接
    續於附表所示之時間、地點，持該提款卡插入自動提款機並
    輸入密碼，使自動提款機辨識系統誤認係該提款卡具有正當
    權源之人所為之提領而付款，因而取得如附表所示之各該款
    項共計9 萬8,000 元供己花用，上開竊得之手提電腦、遊戲
    機、手提包等物則持往高雄地區某跳蚤市場變賣予不詳人士
    。嗣乙○○返家發現遭竊，乃報警處理，經警調閱監視錄影
    循線追查，始知悉上情。
二、案經乙○○訴由高雄市政府警察局左營分局移送臺灣高雄地
    方法院檢察署檢察官偵查起訴。
    理  由
一、本件被告甲○○所犯之罪，為死刑、無期徒刑、最輕本刑為
    3 年以上有期徒刑以外之罪，其於準備程序進行中，就被訴
    事實為有罪之陳述，經本院告知簡式審判程序之旨，並聽取
    檢察官及被告之意見後，裁定進行簡式審判程序。
二、上開犯罪事實，業經被告於本院審理中坦承不諱，核與證人
    即告訴人乙○○於警詢、偵查中之證述相符，並有高雄銀行
    交易查詢清單、現場勘查報告各1 份、監視錄影翻拍照片10
    張及現場照片26張附卷可佐。被告之自白核與事實相符，自
    可採為認定事實之依據。從而，本件事證明確，被告上開犯
    行，堪以認定，應依法論科。
三、論罪科刑部分：
    (一)刑法上所謂夜間，為日出之前日沒後。查98年12月13日之
      日出時刻為6 時35分，日沒時刻為17時20分許，有中央氣
      象局98年日出日沒時刻表1 份附卷可考（見本院卷第15頁
      ）。是被告於17時30分許侵入告訴人乙○○住處行竊，應
      屬夜間侵入住宅竊盜。檢察官起訴法條雖漏未論及被告尚
      成立刑法第321 第1 項第1 款之夜間侵入住宅竊盜罪，然
      此部分之犯罪事實業經檢察官起訴，本院自得予以審理，
      先予敘明。
    (二)按刑法第321 條第1 項第2 款所謂安全設備，係指依社會
      通常觀念足認為防盜之設備而言，窗戶具有防盜之作用，
      應屬刑法第321 條第1 項第2 款所定之其他安全設備（最
      高法院55年臺上字第547 號判例、45年臺上字第1443號判
      例參照）。是核被告所為，係犯刑法第321 條第1 項第2
      款之毀越安全設備夜間侵入住宅竊盜罪及同法339 條之2
      第1 項以不正方法由自動付款機設備取得他人之物罪。
    (三)被告於附表所示6 次由自動付款設備取得他人財物之行為
      ，均係基於同一目的，且於密切接近之時、地實施，各行
      為間之獨立性極為薄弱，且係出於同一犯意為之，依一般
      社會健全觀念，在時間差距上尚難加以強行分開，於刑法
      評價上，當視為數個舉動之接續施行，合為包括之一行為
      予以評價，應論以接續犯。被告所犯上開2 罪，時間有異
      ，犯意各別，行為互殊，應予分論併罰。
    (四)又被告前有如上述犯罪科刑及執行情形，有臺灣高等法院
      被告前案紀錄表可按，其於受徒刑之執行完畢後，5 年以
      內故意再犯本件有期徒刑以上之2 罪，均為累犯，應依刑
      法第47條第1 項分別加重其刑。
    (五)本院審酌被告正值青年，不思以正當途徑獲取財物，竟毀
      越安全設備，於夜間侵入告訴人住宅竊盜，危害社會治安
      ，犯罪情節非輕，並盜領合計9 萬8000元，不宜輕罰；另
      考量其犯後於本院坦承犯行，告訴人所受損害非微，至今
      未獲補償，及被告之智識程度、犯罪目的等一切情狀，酌
      情分別量處如主文所示之刑，並定其應執行刑。
據上論斷，應依刑事訴訟法第273 之1 第1 項、第299 條第1 項
前段，第321 條第1 項第1 款、第2 款、第339 條之2 第1 項、
第47條第1 項、第51條第5 款，判決如主文。
本案經檢察官余彬誠到庭執行職務。
中    華    民    國    99    年    11    月    3     日
                  刑事第十庭  法  官  楊佩蓉
以上正本證明與原本無異。
如不服本判決應於收受送達後10日內向本院提出上訴書狀，並應
敘述具體理由；如未敘述上訴理由者，應於上訴期間屆滿後20日
內向本院補提理由書（均須按他造當事人之人數附繕本）「切勿
逕送上級法院」。
中    華    民    國    99    年    11    月    3     日
                              書記官  陳蓉柔
附錄本案判決論罪科刑法條：
中華民國刑法第321 條
犯竊盜罪而有左列情形之一者，處6 月以上、5 年以下有期徒刑
：
一、於夜間侵入住宅或有人居住之建築物、船艦或隱匿其內而
    犯之者。
二、毀越門扇、牆垣或其他安全設備而犯之者。
三、攜帶兇器而犯之者。
四、結夥三人以上而犯之者。
五、乘火災、水災或其他災害之際而犯之者。
六、在車站或埠頭而犯之者。
前項之未遂犯罰之。
中華民國刑法第339 條之2
意圖為自己或第三人不法之所有，以不正方法由自動付款設備取
得他人之物者，處3 年以下有期徒刑、拘役或1 萬元以下罰金。
以前項方法得財產上不法之利益或使第三人得之者，亦同。
附表：
┌──┬────────┬────────┬──────┐
│編號│    時  間      │    地  點      │  盜領金額  │
├──┼────────┼────────┼──────┤
│ 1  │98年12月13日20時│高雄市三民區建工│3,000元     │
│    │30分許          │路582號「萊爾富 │            │
│    │                │超商」          │            │
├──┼────────┼────────┼──────┤
│ 2  │同編號1         │同編號1         │2萬元       │
├──┼────────┼────────┼──────┤
│ 3  │同編號1         │同編號1         │2萬元       │
├──┼────────┼────────┼──────┤
│ 4  │98年12月13日20時│高雄市三民區建工│2萬元       │
│    │50分許          │路738號「高雄市 │            │
│    │                │農會」          │            │
├──┼────────┼────────┼──────┤
│ 5  │同編號4         │同編號4         │2萬元       │
├──┼────────┼────────┼──────┤
│ 6  │98年12月13日21時│高雄市三民區大順│1萬5,000元  │
│    │許              │二路419號「兆豐 │            │
│    │                │銀行」          │            │
├──┴────────┼────────┴──────┤
│     合    計         │                  9萬8,000元  │
└───────────┴───────────────┘

司法院資訊處製作；財團法人民間司法改革基金會備份。
